臺灣臺北地方法院民事裁定　　　　　　100年度事聲字第281號
異　議　人　吳惠
相　對　人　陳志南
上列異議人吳惠與相對人陳志南間交付子女強制執行事件，異
議人對於本院執行處中華民國100 年8 月4 日本院98年度司執字
第26348號裁定提出異議，本院裁定如下：
    主  文
異議駁回。
    理  由
一、按強制執行事件，由法官或司法事務官命書記官督同執達員
    辦理之；本法所規定由法官辦理之事項，除拘提、管收外，
    均得由司法事務官辦理之；當事人或利害關係人對於強制執
    行命令或對於執行法官、書記官、執達員實施強制執行之方
    法，強制執行時應遵守之程序，或其他侵害利益之情事，得
    於強制執程序終結前，為聲請及聲明異議，強制執行法第3
    條、第12條第1 項分別定有明文。次按，司法事務官處理事
    件所為之處分，與法院所為者有同一效力；當事人對於司法
    事務官處理事件所為之終局處分，得於處分送達後10日之不
    變期間內，以書狀向司法事務官提出異議；司法事務官認前
    項異議有理由時，應另為適當之處分，認異議為無理由者，
    應送請法院裁定之；法院認第1 項之異議為有理由時，應為
    適當之裁定，認異議為無理由者，應以裁定駁回之，強制執
    行法第30條之1 準用民事訴訟法第240 條之3 、第240 條之
    4 規定。本件異議人對於本院民事執行處司法事務官於民國
    100年8月4日所為98年度司執字第26348號民事裁定聲明異議
    ，司法事務官認其異議為無理由，送請本院為裁定，經核與
    上開條文規定及意旨相符，先予敘明。
二、本件異議意旨略以：異議人於民國100 年8 月1 日收受鈞院
    100 年7 月27日北院木98司執奮字第26348 號函，並已於該
    函所定7 日期限內之100 年8 月7 日呈報該99年監字第70號
    裁定正本，亦已多次表達會面交往希以規定繼續執行，鈞院
    未加詳查，即遽下裁定，尚有違誤。又異議人於100 年8 月
    4 日曾寄發存證信函予相對人，要求探視，惟相對人仍不履
    行，既然近日復寄發存證信函予相對人，足見異議人並非不
    欲探視，原裁定謂異議人已不欲執行，顯係誤會。再者，相
    對人係借詞阻撓母子會面交往及親情交流之機會，小孩均為
    相對人扶養中，母子連見面都極困難，更難論有何影響力，
    如小孩有何心理問題，應係相對人所致，與異議人無涉；而
    小孩與異議人甚少接觸，如小孩會害怕，或陳述非當，顯然
    應受大人指使所致，如有心理問題亦肇因於相對人之一方，
    相對人執三年前保護過期之疑慮國小事件及靜態診斷證明、
    心理測驗治療申請單等借詞不履行子女會面交往，亦無可採
    。爰聲明本件異議，請求廢棄原裁定等語。
三、本件異議人雖陳稱伊於100 年8 月4 日曾寄發存證信函予相
    對人要求探視，但相對人仍不履行，足徵相對人有不履行之
    情事，原裁定謂異議人不欲執行，顯係違誤云云。然查：
    (一)依異議人於原強制執行程序（即本院民事執行處98年度司
      執字第26348 號）所提出之送達回證之記載，異議人寄發
      之前開存證信函係於100 年8 月4 日為相對人所收受，乃
      係在前開強制執行聲請之後，可知相對人於異議人為前開
      強制執行聲前並未有何債務不履行之事由。況且本院98年
      度司執字第26348 號駁回異議人聲請強制執行之民事裁定
      更係於100 年8 月4 日製作，益足證異議人主張之事實係
      前開裁定後所發生之事實，顯難認相對人於強制執行前有
      何不願依確定判決為履行情事。
    (二)再者，依異議人前開存證信函所載，其請求會面方式係於
      100 年8 月5 日上午8 時在Dante 簡餐店門口，臺北市○
      ○○路○ 段111 號；於100 年8 月12日上午8 時在相對人
      辦公室門口；及於100 年8 月13日下午2 時會面交往等情
      ，然此均與本院99年度監字第70號裁定內所定之會面交往
      方式「時間：每月第二、四周星期六下午2 時起至4 時止
      」、「地點：臺北市○○○路○段54巷5 弄2 號」等有所
      不符，相對人本即無需依聲請人之前開請求為履行，聲請
      人據此謂相對人有不履行情事，尚非可採。
    (三)又異議人於前開強制執行程序，乃係持本院94年度婚字第
      813 號民事確定判決為執行名義，請求相對人該依判決所
      示時間、地點與未成年子女會面交往。惟本院民事執行處
      經於98年4 月1 日對相對人核發自動履行命令，雖異議人
      復於98年5 月21日陳報相對人不願履行，然本院再於98年
      8 月27日再通知兩造及渠等之未成年子女到院，經該未成
      立子女Chen Alan 到院表示這三周都在爸爸辦公室等媽媽
      ，媽媽都沒有來接我等語，原審裁定始為認定相對人並無
      不願遵判履行情事，並無違誤。況異議人所持本院94年度
      婚字第813 號民事確定判決之執行名義，業經本院99年度
      監字第70號裁定改定異議人與未成年子女會面交往方式，
      原審並已分別於100 年1 月14日及100 年7 月27日二度通
      知異議人應依前揭改定裁定內容補正其強制執行聲請事項
      ，惟異議人並未遵期補正相對人有如何違反前揭裁定情事
      。職是異議人陳稱其多次表達會面交往以繼續執行，原審
      未詳加查即遽下裁定乙節，顯非可採，洵無所據。
    (四)綜上所述，異議人前揭所為異議理由，均非可採。本院司
      法事務官以相對人並無不願遵判履行及異議人無正當理由
      未補正強制執行聲請事項，而駁回異議人對相對人強制執
      行之聲請，應無違誤。異議意旨指摘原裁定不當，求予廢
      棄，為無理由，應予駁回。
四、據上論結，本件異議為無理由，依強制執行法第30條之1 、
    民事訴訟法第240 條之4 第3 項後段，裁定如主文。
中    華    民    國   100    年    11    月    18    日
                  民事第二庭    法  官  趙子榮
以上正本係照原本作成
如對本裁定抗告，須於裁定送達後10日內向本院提出抗告狀，並
繳納抗告費新臺幣1,000元。
中    華    民    國   100    年    11    月    18    日
                                書記官  謝榕芝